臺灣新竹地方法院刑事宣示判決筆錄　　　 96年度訴字第803號
公　訴　人　臺灣新竹地方法院檢察署檢察官
被　　　告　乙○○
指定辯護人　本院公設辯護人甲○○
上列被告因違反毒品危害防制條例案件，檢察官提起公訴（96年
度毒偵字第1554號）後，聲請改依協商程序而為判決，本院於中
華民國96年12月7日下午5時，在本院刑事第七法庭宣示判決，出
席職員如下：
　　　　　　　　審判長法　官　劉兆菊
法官起立朗讀判決主文、犯罪事實要旨、處罰條文，及告以上訴
限制、期間並提出上訴狀之法院，且諭知記載其內容：
一、主  文：
    乙○○施用第一級毒品，累犯，處有期徒刑拾壹月，扣案之
    第一級毒品海洛因包（合計淨重壹點柒公克，空包裝總重
    零點陸陸公克，純質淨重零點肆捌公克），均沒收銷燬之，
    扣案之注射針筒玖支、分裝袋陸個、電子磅秤壹臺、分裝匙
    壹支，均沒收；又施用第二級毒品，累犯，處有期徒刑玖月
    ，扣案之玻璃吸管壹支，沒收之。應執行有期徒刑壹年陸月
    ，扣案之第一級毒品海洛因包（合計淨重壹點柒公克，空
    包裝總重零點陸陸公克，純質淨重零點肆捌公克），均沒收
    銷燬之，扣案之注射針筒玖支、分裝袋陸個、電子磅秤壹臺
    、分裝匙壹支、玻璃吸管壹支，均沒收。
二、犯罪事實要旨：
（一）乙○○前於民國88年間，因施用毒品案件，經本院於88年
      1月25日以88年度毒聲字第109號裁定送觀察勒戒，於88年
      4月9日因無繼續施用毒品傾向出所，嗣於88年間，再因施
      用毒品案件，經本院於88年12月30日以88年度毒聲字第27
      61號裁定送觀察勒戒後，認有繼續施用毒品傾向，經本院
      於89年8 月18日以89年度毒聲字第2059號裁定令入戒治處
      所施以強制戒治，於90年3月7日停止處分所餘期間付保護
      管束，於90年7 月28日保護管束期滿未經撤銷，視同執行
      完畢，又於91年間，再因施用毒品案件，於91年7 月26日
      以91年度毒聲字第764 號裁定令入戒治處所施以強制戒治
      ，於92年9月9日執行完畢。乙○○於89年間，因違反毒品
      危害防制條例案件，經本院以89年度訴字第458 號判決分
      別判處有刑9月、7月，經定應執行有期徒刑1年4月確定；
      又於91年間，因偽造文書案件，經本院以91年度訴字第61
      4號判決判處有期徒刑4月；另於91年間，因違反毒品危害
      防制條例案件，經臺灣新竹地方法院以91年度訴字第477
      號判決分別判處有期徒刑10月、8月，前開3罪，經定應執
      行有期徒刑1年9月確定，上開定應執行之罪經接續執行，
      其後於94年6月7日假釋出監，迄至94年12月11日假釋期滿
      未經撤銷視為執行完畢。其後，乙○○復於95年間，因施
      用第一級、第二級毒品案件，經本院於96年3月20日以96
      年度訴字第125號判決分別判處有期徒刑8月、6月，經定
      應執行有期徒刑1年，目前在臺灣新竹監獄執行中。
（二）詎乙○○仍不知悔改，竟於96年9月30日下午3時許，在新
      竹縣新豐鄉埔和村300之1號2樓房間內，以將第二級毒品
      甲基安非他命置於玻璃球吸食器內燒烤後取其煙之方式，
      非法施用第二級毒品甲基安非他命1次，又於同年10月3日
      晚間10時許，在前開住處，以將第一級毒品海洛因摻水後
      置於注射針筒內注射入體內之方式，非法施用第一級毒品
      海洛因1次。嗣為警於96年10月4日下午2時45分許，在上
      址得陳宗嫌同意後搜索查獲並扣得乙○○所有之海洛因3
      包（合計淨重1.7公克，空包裝總重0.66公克，純度28.16
      %，純質淨重0.48公克），乙○○所有而供施用海洛因之
      注射針筒9支、分裝袋6個、電子磅秤1台、分裝匙1支及供
      施用第二級毒品甲基安非他命所用之玻璃吸管1支。
（三）案經新竹縣警察局竹北分局報告臺灣新竹地方法院檢察署
      檢察官偵查起訴後，經檢察官聲請認罪協商判決。
三、處罰條文：
    毒品危害防制條例第10條第1項、第2項、第18條第1項前段
    、刑法第11條、第38條第1項第2款、第47條第1項、第51條
    第5款。
四、為警於96年10月4日下午2時45分許查獲時所扣得之第一級毒
    品海洛因3包（合計淨重1.7公克，空包裝總重0.66公克，純
    度28.16%，純質淨重0.48公克），有法務部調查局96年11月
    10 日調科壹字第09623077180號鑑定書附卷可參（見本院卷
    第15頁），均屬違禁物，應依毒品危害防制條例第18條第1
    項前段規定諭知沒收銷燬。另為警扣得之注射針筒9支、分
    裝袋6個、電子磅秤1台、分裝匙1支，均係被告乙○○所有
    供施用第一級毒品海洛因所用之物，又扣案之玻璃吸管1支
    ，則係被告乙○○所有供施用第二級毒品甲基安非他命所用
    之物，業據被告乙○○於本院準備程序自承明確（見本院卷
    第17頁背面），均應依刑法第38條第1項第2款之規定，宣告
    沒收之。
五、協商判決除有刑事訴訟法第455條之4第1項第1款於本訊問程
    序終結前，被告撤銷協商合意或檢察官撤回協商聲請者；第
    2款被告協商之意思非出於自由意志者；第4款被告所犯之罪
    非第455條之2第1項所定得以協商判決者；第6款被告有其他
    較重之裁判上一罪之犯罪事實者；第7款法院認應諭知免刑
    或免訴、不受理者情形之一，及違反同條第2項「法院應於
    協商合意範圍內為判決；法院為協商判決所科之刑，以宣告
    緩刑或2年以下有期徒刑、拘役或罰金為限」之規定者外，
    檢察官與被告均不得上訴。
六、如有前項得上訴之情形，得自收受宣示判決筆錄送達之日起
    10 日內，向本院提出上訴書狀，上訴於第二審法院。
中　　華　　民　　國　　96　　年　　12　　月　　7 　　日
            臺灣新竹地方法院刑事第四庭
                                   書  記  官  蕭汝芳
                                   審判長法官  劉兆菊
以上筆錄正本係照原本作成。
中　　華　　民　　國　　96　　年　　12　　月　　7　　日
                                   書  記  官  蕭汝芳
附錄本案論罪科刑法條全文：
毒品危害防制條例第10條
施用第一級毒品者，處六月以上五年以下有期徒刑。
施用第二級毒品者，處三年以下有期徒刑。
